臺灣高等法院高雄分院刑事判決　　　　　　　　　　九十一年度上易字第二八三號
　　　上　訴　人
　　　即　被　告　乙○○
右上訴人因竊佔案件，不服臺灣高雄地方法院九十年度易字第四四００號中華民國九
十年十二月二十七日第一審判決（起訴案號：臺灣高雄地方法院檢察署九十年度偵字
第一七一三二號），提起上訴，本院判決如左：
      主      文
上訴駁回。
      事      實
一、乙○○明知坐落高雄市○○區○○段六小段一一四三號土地之「馨樓大樓」（即
    其住處高雄市左營區○○○路三九０號三樓之一之房屋地下室）地下一層編號一
    二四號及一二五號停車位（馨樓大樓之共同使用部分面積為八千一百零八點六平
    方公尺，上開編號一二四、一二五號停車位之權利範圍各為萬分之三十四）均為
    甲○○所有之建物，竟意圖為自己不法之利益，自民國八十九年十月間某日起，
    竊佔上開編號一二四號或一二五號停車位，供其所有之車牌號碼ＺＦ─一０三一
    號自用小貨車輪流停放佔用，經甲○○多次當面或寄發存證信函制止，及在上開
    小貨車上擺放「私人車位請勿停放」通知，仍不遵從，直至九十年十一月十六日
    收受臺灣高雄地方法院檢察署檢察官起訴書，始停止佔用。
二、案經被害人甲○○訴由臺灣高雄地方法院檢察署偵查起訴。
      理      由
一、訊據上訴人即被告乙○○承認曾將其所有之自用小貨車停放於告訴人甲○○所有
    之編號一二四、一二五號停車位乙情不諱，惟矢口否認有竊佔之犯意，辯稱：我
    所有之房屋已遭法院拍賣，無資力購買停車位，售屋小姐曾向我說上開停車位尚
    未售出可以暫時停放，我僅在前開停車位上停過七、八次，並未見告訴人擺放禁
    止停車之通知等語。
二、經查：
（一）右揭犯罪事實，業據告訴人甲○○指訴：「被告自八十九年十月間起即輪流將
      車子停在我們馨樓大樓地下室編號一二四及一二五號之停車位上，被告從未向
      我們表示要買車位，我們有告訴被告不可將車停於上開停車位，也有寄存證信
      函給被告，我們公司沒人同意給他停，管理員及監工也叫他不要停，但被告仍
      然一直停，直到九十年十一月十六日才未繼續停放。」等語綦詳（見偵查卷第
      十六頁、原審卷第十四頁），並有照片十二幀、高雄市政府地政處楠梓地政事
      務所建物所有權狀及車號查詢汽車車籍各乙紙附於發查卷第四頁至第十二頁足
      證。
（二）雖被告於原審審理時辯稱其僅在前開停車位上停過七、八次云云，然被告於偵
      查中已自承其將車停放於上開停車位已有十個月之久等語（見偵查卷第十六頁
      ），徵諸案重初供，被告於偵查中所言顯然較少考量利弊得失，故所供應較接
      近真實；且依卷附之照片所示，前開編號一二四號、一二五號停車位於八十九
      年十月二十三日、九十年五月七日、二十一日、六月十六日、七月二十四日、
      二十九日、三十日、九月十三日、十六日、十九日、二十日均有被告所有之車
      牌號碼ＺＦ─一０三一號自用小貨車輪流停放其上，是足認被告確有長期將車
      停放於上開告訴人所有之停車位之舉無疑。
（三）至被告另辯以：售屋小姐說該車位尚未出售可以暫停等語。惟被告並無法提供
      該售屋小姐之真實姓名、年籍資料以供本院查證，則是否確有其人已非無疑，
      退步言之，售屋小姐本身並非大廈之住戶，衡情對上開停車位並無任何處分權
      ，被告對此應有所認知，是尚難以業經售屋小姐同意為由，以解免其竊佔他人
      停車位之責；尤有甚者，被告於偵查中亦供承：欲向告訴人承租停車位，但告
      訴人不願出租只要出售乙情非虛（見偵查卷第十六頁），是以被告既已明知該
      停車位為告訴人所有，猶以久佔之意停放貨車於該停車位上，予以佔用達十個
      月之久，顯見被告有竊佔之故意甚明。
（四）綜上所述，足見被告所辯，顯係卸責之詞，不足採信。本件事證明確，被告竊
      佔犯行，洵堪認定。
三、被告乙○○明知其所有之ＺＦ─一０三一號自用小貨車所停放之上開編號一二四
    號或一二五號停車位，非其所有，不得停放，竟意圖自己不法之利益加以竊佔使
    用，核被告所為，係犯刑法第三百二十條第二項之竊佔罪，應依同條第一項之刑
    處斷。
四、原審以被告罪證明確，因予適用刑法第二條第一項前段、第三百二十條第二項、
    第一項、第四十一條第一項、罰金罰鍰提高標準條例第一條前段、第二條之規定
    ，並審酌被告佔用上開停車位時間甚久，期間迭經告訴人制止仍不遵從，直至接
    獲起訴書才將車停於他處，迄今尚未與告訴人達成和解，且事後一再飾詞卸責，
    未見悔意等一切情狀，量處有期徒刑二月，併依修正後之刑法第四十一條第一項
    規定，諭知如易科罰金之折算標準。認事用法核無違誤，所處之刑亦屬適當，被
    告上訴意旨，以量刑過重為由，指摘原判決不當，為無理由，應予駁回。
據上論斷，應依刑事訴訟法第三百六十八條，判決如主文。
本案經檢察官王登榮到庭執行職務。
中    華    民    國        九十一      年      三      月    二十七    日
                              臺灣高等法院高雄分院刑事第一庭
                                  審判長法官  王光照
                                        法官  黃仁松
                                        法官  黃壽燕
右正本證明與原本無異。
不得上訴。
                                      書記官  黃富美
中    華    民    國        九十一      年      三      月    二十八    日
附錄本判決論罪科刑法條：
刑法第三百二十條
  意圖為自己或第三人不法之所有，而竊取他人之動產者，為竊盜罪，處五年以下有
  期徒刑、拘役或五百元以下罰金。
  意圖為自己或第三人不法之利益，而竊佔他人之不動產者，依前項之規定處斷。
  前二項之未遂犯罰之。
                                                                      Ｈ
